【裁判字號】    89,易,1053
【裁判日期】    890605
【裁判案由】    毒品危害防制條例
【裁判全文】
台灣板橋地方法院刑事判決                        八十九年度易字第一五三號
    公  訴  人  臺灣板橋地方法院檢察署檢察官
    被      告  甲○○
右列被告因違反毒品危害防制條例案件，茲經檢察官提起公訴（八十八年度偵字第六
九六八號），本院判決如左：
    主  文
甲○○連續施用第二級毒品，處有期徒刑肆月，如易科罰金，以參佰元折算壹日。安
非他命（驗餘淨重拾伍點參陸捌公克）沒收銷燬之。
    事  實
一、甲○○前因違反麻醉藥品管理條例案件，經臺灣臺北地方法院以八十一年度易字
    第八八四六號判決判處有期徒刑三月，如易科罰金以三百元折算一日確定，於八
    十二年二月二十六日以易科罰金執行完畢（不構成累犯）；詎仍不知悔改，又於
    八十八年間因施用第二級毒品安非他命案件，經依本院八十八年度毒聲字第七四
    號裁定送觀察、勒戒後，認無繼續施用毒品之傾向，由台灣板橋地方法院檢察署
    檢察官於八十八年一月二十五日以八十八年度偵字第一四四六號不起訴處分確定
    。嗣又基於概括犯意，自前次觀察勒戒釋放後之八十八年一月二十五日後約二、
    三日起，至同年一月三十日止，連續在位於臺北縣板橋市○○街二五巷九號四樓
    之住處施用第二級毒品安非他命約二、三次，為警於八十八年一月三十日十四時
    許，在臺北市○○路、文昌路口查獲，並扣得安非他命淨重十五點四七二三公克
    （驗餘淨重十五點三六八○公克，又起訴書誤載扣案安非他命淨重為十八公克，
    應予更正），經依本院八十八年度毒聲字第一三○三號裁定送觀察、勒戒後，仍
    有繼續施用毒品傾向。
二、案經臺北市政府警察局士林分局移送臺灣臺北地方法院檢察署呈請臺灣高等法院
    檢察署檢察長令轉臺灣板橋地方法院檢察署檢察官偵查起訴。
              理  由
一、右開事實，業經被告自白不諱，且有第二級毒品安非他命十五點四七二三公克（
    警方查獲移送時原載為淨重十八公克，惟該等毒品嗣經臺灣士林地方法院檢察署
    檢察官送憲兵司令部刑事鑑識中心鑑定，鑑驗結果其淨重應為十五點四七二三，
    鑑驗中取樣○點一○四三公克鑑析用罄，尚餘十五點三六八公克）、憲兵司令部
    刑事鑑識中心八十八年二月十日（八八）綱得字第○一六六三號鑑驗通知書可證
    ，而其為警查獲時經採尿送驗結果，其尿液呈安非他命陽性反應，此有臺北市立
    療養院八十八年二月八日煙毒尿液檢驗報告書及臺北市政府警察局士林分局八十
    八年度麻藥嫌犯尿水委驗單在卷可資憑佐。又被告前因施用毒品案件，經依本院
    八十八年度毒聲字第七四號裁定送觀察、勒戒後，認無繼續施用毒品之傾向，由
    台灣板橋地方法院檢察署檢察官於八十八年一月二十五日以八十八年度偵字第一
    四四六號不起訴處分確定，有不起訴處分書在卷足稽，其於五年內再犯本件毒品
    危害防制條例第十條之罪，經裁定送觀察勒戒，認有繼續施用毒品傾向，亦有本
    院八十八年度毒聲字第一三○三號裁定及臺灣臺北看守所附設勒戒處所八十八年
    四月二十二日有無繼續施用毒品傾向證明書附卷可參，本件被告罪證明確，應予
    依法論科。
二、按安非他命屬毒品危害防制條例第二條第二項第二款所定之第二級毒品，核被告
    所為，係犯毒品危害防制條例第十條第二項之罪。其持有第二級毒品安非他命之
    低度行為，為施用之高度行為所吸收，不另論罪。被告先後多次施用毒品行為，
    時間密接、犯罪構成要件相同，顯係基於概括犯意為之，應依連續犯之規定以一
    罪論。公訴意旨認被告僅有一次之施用行為，其餘數次雖未經起訴，然因其該等
    數行為間具連續犯之裁判上一罪關係，本院自應併予審究。審酌被告於八十一年
    間即已因違反麻醉藥品管理條例案件被判處有期徒刑三月，於八十二年二月二十
    六日以易科罰金執行完畢，八十八年一月間復因施用毒品而受觀察勒戒之執行，
    竟不知悔改，於前次觀察勒戒釋放後數日後即再次施用毒品，及所為施用毒品之
    行為乃戕害自身之犯罪，於他人尚無甚危害，且其能坦承犯行，並於八十八年十
    一月二十四日停止戒治付保護管束後至八十九年四月十三日止，前後經採尿送驗
    七次均無毒品成分之檢出，有臺灣板橋地方法院檢察署八十八年戒執護字第九五
    ○號保護管束執行卷宗可稽，犯後態度尚稱良好等一切情狀，量處如主文所示之
    刑，並諭知易科罰金之標準。扣案安非他命（驗餘淨重十五點三六八公克）為查
    獲之第二級毒品，應依毒品危害條例第十八條第一項前段宣告沒收銷燬，另憲兵
    司令部刑事鑑識中心所取樣之○點一○四三公克，業已鑑析用罄，自無庸再予宣
    告沒收銷燬，附此敘明。
三、據上論斷，應依刑事訴訟法第二百九十九條第一項前段，毒品危害防制條例第十
    條第二項、第二十條第三項、第十八條第一項前段，刑法第十一條前段、第五十
    六條、第四十一條、罰金罰鍰提高標準條例第二條，判決如主文。
本案經檢察官呂永魁到庭執行職務
中      華      民      國      八十九      年      六      月    五    日
                                台灣板橋地方法院刑事第二庭
                                    審判長法  官  梁  宏  哲
              法  官  潘  長  生
                                          法  官  楊  博  欽
右正本證明與原本無異
如不服本判決，應於送達後十日內，向本院提出上訴狀。
                                          書記官  韓  毓  寧
附錄本案論罪科刑法條：
毒品危害防制條例第十條
施用第一級毒品者，處六月以上五年以下有期徒刑。
施用第二級毒品者，處三年以下有期徒刑。


司法院資訊處製作；財團法人民間司法改革基金會備份。
